# 转贷利息能否资本化

提问人：z921560850 时间：2022-05-26 11:06:58
请教陈版主，拟IPO企业报告期内存在大额转贷用于在建工程，相关的转贷利息能否资本化？

回答人：chenyiwei
可参考：《中审众环研究 2020 》之“问题1-1-45（集团统贷统还的借款费用资本化问题）”。